

# Niek Geerligs

#### Contact

8

Niek Geerligs

06 51646564



Wicher Wuitestraat 3 7687 BV Daarlerveen



geerligsniek@gmail.com



16-06-2007

www.linkedin.com/in/niek-geerligs-035846334

#### Eigenschappen

Zelfstandig

Gedreven

Oprecht

Integer

Nieuwsgierig

Loyaal

Zorgvuldig

Gedisciplineerd

#### Vaardigheden

Zelfstandig werken

•••••

Projectmatig werken

••••

Werken in een team

#### Computervaardigheden

- HTML5
- CSS
- JavaScript
- PHP

- MYSQL
- C#

### **Profielschets**

Gedreven, optimistisch, loyaal, harde werker zijn woorden die mij goed omschrijven.

Als MBO student zit ik prima op mijn plek bij de opleiding software developer op het ROC van Twente. Op dit moment ben ik als eerstejaars student gestart met tweedejaars vakken.

Mijn vaardigheden met software development zou ik graag breder willen ontwikkelen en in de praktijk willen brengen.

Zo krijg ik veel energie van het innoveren en helpen meedenken. Met veel plezier heb ik onlangs in het kader van een schoolopdracht websites gebouwd. (codecrafters-roc.nl)

In mijn bijbaan heb ik al enige werkervaring opgedaan.
Als medewerker houd ik niet alleen rekening met de belangen van de klant maar ook met die van mijn collega's en werkgever. Bij de Jumbo Supermarkt waar ik nu een bijbaan heb vind ik het belangrijk om zowel de klant als de werkgever tevreden te houden. Op zaterdag ben ik verantwoordelijk voor de groente afdeling.

Ook heb ik 3 maanden, 4 uur in de week gewerkt bij een software bedrijf in Vriezenveen. Daar heb ik gewerkt als Web developer. Waar ik werkte aan simpele Boostrap en PHP websites. Maar ik heb daar vooral geleerd, dat ik moet focussen op hoofddingen tijdens het programmeren en niet zorgen moet maken om de extra's

## Werkervaring

Datasculpt BV

06-2024 - 09-2024

Web developer met Wordpress websites voor 3 maanden

#### Jumbo Vriezenveen

2022 - Heden

Groente afdeling van de Jumbo.

#### Folder bezorger

2020 - 2022

Het bezorgen van folders in Daarlerveen.

#### **Interesses**

Programmeren Hardlopen, Sportschool Gamen

#### Referentie

Peter Lijten

plijten@rocvantwent e.nl

## Opleiding en cursussen

#### **Opleiding**

Software developer, MBO niveau 4, ROC van Twente Hengelo

2023 - Heden

Middelbare School, vmbo/tl, Vroomshoop, Vriezenveen

2019 - 2023